【裁判字號】    96,訴,5249
【裁判日期】    970128
【裁判案由】    毒品危害防制條例
【裁判全文】
臺灣高雄地方法院刑事判決              96年度訴字第5249號
公  訴  人  臺灣高雄地方法院檢察署檢察官
被      告  甲○○
上列被告因毒品危害防制條例案件，經檢察官提起公訴（96年度
毒偵字第9487號），嗣因被告就被訴事實為有罪之陳述，經本院
合議庭裁定由受命法官獨任依簡式審判程序審理，判決如下：
    主  文
甲○○施用第一級毒品，累犯，處有期徒刑拾月。又施用第二級
毒品，累犯，處有期徒刑肆月，扣案之第二級毒品安非他命壹包
（驗後淨重點陸伍貳公克）沒收銷燬。應執行有期徒刑壹年，
扣案之第二級毒品安非他命壹包（驗後淨重點陸伍貳公克）沒
收銷燬。
    事  實
一、甲○○前因施用毒品案件，經本院以91年度毒聲字第1731號
    裁定令入戒治處所施以強制戒治，於民國92年7 月6 日執行
    完畢釋放出所。另因竊盜、施用毒品案件，經本院以95年度
    易字第1854號、95年度訴字第4005號分別判處有期徒刑4 月
    、8 月確定，經減刑後於96年7 月16日執行完畢出監。竟不
    知悔改，於前開強制戒治執行完畢釋放後5 年內，復分別基
    於施用第一、第二級毒品犯意，於96年10月1 日某時許，在
    高雄市蓮池潭附近施用第一級毒品海洛因1 次：另於同年10
    月2 日下午某時，在高雄市○○區○○路56號6 樓住處施用
    第二級毒品甲基安非他命1 次。嗣於96年10月4 日下午3 時
    30分許，在高雄市○○區○○路與華榮路路口，因違規闖紅
    燈遭警攔檢查獲，並當場扣得第二級毒品甲基安非他命1 包
    （驗後淨重3.652 公克），經其同意採集尿液送驗後，發現
    呈嗎啡及甲基安非他命陽性反應，查悉上情。
二、案經高雄市府警察局移送臺灣高雄地方法院檢察署檢察官偵
    查起訴。
    理  由
一、本件被告所犯係死刑、無期徒刑、最輕本刑為3 年以上有期
    徒刑以外之罪，其於準備程序中就被訴事實為有罪之陳述，
    經法官告知簡式審判程序之旨，並聽取公訴人及被告之意見
    後，本院合議庭認宜進行簡式審判程序，依刑事訴訟法第
    273 條之1 合議裁定由受命法官獨任進行簡式審判程序，合
    先敘明。
二、上揭事實，業據被告甲○○於本院審理時自白不諱，且有高
    雄市立凱旋醫院96年10月15日出具濫用藥物尿液檢驗報告、
    高雄市政府警察局刑警大隊之毒品案尿液採證代碼對照表各
    1 份在卷可稽；另被告於95年9 月28日為警查獲後所扣得之
    白色晶體1 包（驗後重量為3.652 公克）送驗結果，呈甲基
    安非他命陽性反應，有高雄醫學大學附設中和紀念醫院96年
    12月25日出具之濫用藥物成品檢驗鑑定書在卷可稽，足認被
    告之自白與事實相符，應可採信。又被告前因施用毒品案件
    ，經本院以91年度毒聲字第1731號裁定令入戒治處所施以強
    制戒治，於92年7 月6 日執行完畢釋放出所，有全國施用毒
    品案件紀錄表、臺灣高等法院被告前案紀錄表各1 份在卷可
    按，是被告於前開強制戒治執行完畢釋放後5 年內再犯
    本件施用毒品之罪，應依毒品危害防制條例第23條第2 項之
    規定依法訴追依法處罰。從而，本件事證明確，被告犯行足
    堪認定，應依法論科。
三、按海洛因、甲基安非他命為毒品危害防制條例第2 條所稱之
    第一、第二級毒品，被告甲○○施用上開毒品，核其所為，
    係犯毒品危害防制條例第10條第1 項、第2 項施用第一、第
    二級毒品之罪。其持有第一、第二級毒品海洛因、甲基安非
    他命之低度行為，分別為施用之高度行為吸收，均不另論罪
    。被告所犯上開二罪，犯意各別，行為互異，應分論併罰。
    被告前因竊盜、施用毒品案件，經本院以95年度易字第1854
    號、95年度訴字第4005號分別判處有期徒刑4 月、8 月確定
    ，經減刑後於96年7 月16日執行完畢出監，有臺灣高等法院
    被告前案紀錄表附卷可稽，其受有期徒刑執行完畢後5 年內
    ，故意再犯本件有期徒刑以上之罪，均為累犯，各應依刑法
    第47條第1 項之規定，加重其刑。爰審酌被告於前強制戒治
    執行完畢釋放後，仍未能徹底戒絕毒品，前於96年7 月16日
    經減刑後出獄，復再犯本件施用毒品罪，顯見其自制力不足
    ，無法擺脫毒品，未能體悟施用毒品對自己、家人造成之傷
    害及社會之負擔，惟念所犯施用毒品罪乃屬戕害自身身心健
    康行為，尚未對他人造成實害，其行為本身對社會所造成之
    危害並非直接，反社會性之程度應屬較低，且其犯後已坦認
    犯行，分別量處如主文所示之刑，並定其應執行之刑。末扣
    案之白色晶體1 包，經送驗後確為第二級毒品甲基安非他命
    （驗後重量3.652 公克），業如前述，係屬毒品危害防制條
    例第2 條第2 項第2 款所規定之第二級毒品，且屬違禁物，
    爰依毒品危害防制條例第18條第1 項前段之規定，不問屬於
    犯人與否，沒收銷燬之。又扣案包裝袋與其上殘留之第二級
    毒品甲基安非他命已無從完全析離，且無析離實益，爰視為
    違禁物一併沒收銷燬之。至鑑驗耗用之甲基安非他命既已滅
    失，自無庸宣告沒收銷燬，併此敘明。
據上論斷，應依刑事訴訟法第273 條之1 第1 項、第299 條第1
項前段，毒品危害防制條例第10條第1 項、第2 項、第18條第1
項前段，刑法11條前段、第47條第1 項、第51條第5 款，判決如
主文。
本案經檢察官乙○○到庭執行職務。
中    華    民    國    97    年    1     月    28    日
                  刑事第十六庭  法  官   梁淑美
以上正本證明與原本無異。
如不服本判決應於收受本判決後10日內向本院提出上訴書狀，並
應敘述具體理由，如未敘述上訴理由者，應於上訴期間屆滿後20
日內補提理由書狀於本院（均須按他造當事人之人數附繕本）「
切勿逕送上級法院」。
中    華    民    國    97    年    1     月    28    日
                                書記官   林麗文
附錄本判決論罪之法條：
毒品危害防制條例第10條
施用第一級毒品者，處 6 月以上 5 年以下有期徒刑。
施用第二級毒品者，處 3 年以下有期徒刑。


司法院資訊處製作；財團法人民間司法改革基金會備份。
